【裁判字號】    99,訴,1251
【裁判日期】    991110
【裁判案由】    違反毒品危害防制條例
【裁判全文】
臺灣彰化地方法院刑事判決              99年度訴字第1251號
公  訴  人  臺灣彰化地方法院檢察署檢察官
被      告  甲○○
            乙○○
上列被告因違反毒品危害防制條例案件，經檢察官提起公訴（99
年度偵字第8674號），本院依簡式審判程序判決如下：
    主  文
甲○○共同持有第一級毒品純質淨重十公克以上，累犯，處有期
徒刑壹年陸月。扣案第一級毒品海洛因貳包（驗餘淨重分別為
點陸肆公克、柒點肆零公克）均沒收銷燬之。
乙○○共同持有第一級毒品純質淨重十公克以上，處有期徒刑壹
年貳月。扣案第一級毒品海洛因壹包（驗餘淨重柒點肆零公克
）沒收銷燬之。
    事  實
一、甲○○前因違反肅清煙毒條例等案件，經臺灣高等法院臺中
    分院以83年度上訴字第1200號判決處有期徒刑3 年5 月、6
    月，應執行有期徒刑3 年9 月確定；再因違反肅清煙毒條例
    等案件，經臺灣臺中地方法院以83年度訴字第1927號判決處
    有期徒刑10年、3 月，應執行有期徒刑10年1 月確定；上開
    案件經送監執行，並另定應執行刑為有期徒刑14年確定，於
    民國89年6 月5 日縮短刑期假釋出監付保護管束，假釋期滿
    日原為96年9 月25日，嗣於96年7 月16日中華民國九十六年
    罪犯減刑條例施行，所餘刑期於該日因減刑而獲赦免。仍不
    知警惕，明知海洛因為毒品危害防制條例所規範之第一級毒
    品，不得持有，竟基於持有純質淨重10公克以上之第一級毒
    品海洛因之犯意，於99年6 月28日晚間7 時30分許，在臺中
    市○○路某電子遊藝場內，以新臺幣17萬元之價格，向真實
    姓名、年籍不詳綽號「阿發」之成年男子購得海洛因2 包（
    其中1 包淨重3.68公克、純度47.06%、純質淨重1.73公克，
    另1 包淨重37.50 公克、純度80.28%、純質淨重30.11 公克
    ）而持有之；甲○○於同日晚間9 時30分許，在臺中市○○
    路與青海路口附近遇乙○○，而搭乘乙○○所駕駛之車牌號
    碼1460-XZ 號自用小客車上路。張恆瑞亦明知海洛因為毒品
    危害防制條例所規範之第一級毒品，不得持有，於同日晚間
    9 時40分許，甲○○在上開車輛中將上開海洛因其中1 包（
    淨重37.50 公克、純度80.28%、純質淨重30.11 公克）交付
    與其保管時，乙○○竟基於與甲○○共同持有純質淨重10公
    克以上之第一級毒品海洛因之犯意聯絡，將該包海洛因放置
    於褲子口袋內而持有之。嗣於同日晚上11時20分許，其二人
    駕車行經在彰化縣埔心鄉○○路○ 段正大造紙廠前，為警攔
    檢盤查，並扣得上開海洛因2 包，查悉上情。
二、案經彰化縣警察局溪湖分局報告臺灣彰化地方法院檢察署檢
    察官偵查起訴。
    理  由
一、被告甲○○、乙○○所涉為死刑、無期徒刑、最輕本刑為3
    年以上有期徒刑或高等法院管轄第一審案件以外之罪，並於
    本院行準備程序時就被訴事實為有罪之陳述，本院合議庭依
    刑事訴訟法第273 條之1 第1 項規定，裁定改由受命法官獨
    任行簡式審判程序，先予敘明。
二、上揭犯罪事實，業據被告甲○○、乙○○於警詢、偵訊及本
    院審理時坦承不諱（見偵卷第5 、8 、35頁、本院卷第17、
    21頁），且扣案白色粉末2 包經送請法務部調查局濫用藥物
    實驗室鑑定，經以化學呈色法、氣相層析質譜儀分析法鑑定
    ，鑑定結果認：(一)扣案白色粉末1 包含第一級第6 項毒品海
    洛因成分，淨重3.68公克（驗餘淨重3.64公克），純度47.0
    6%，純質淨重1.73公克，(二)扣案白色粉末1 包含第一級第6
    項毒品海洛因成分，淨重37.50 公克（驗餘淨重37.40 公克
    ），純度80.28%，純質淨重30.11 公克，有法務部調查局濫
    用藥物實驗室99年7 月23日調科壹字第09923016570 號、第
    00000000000 號鑑定書在卷可稽（偵卷第46、53頁）及扣案
    海洛因2 包可證，並有彰化縣警察局溪湖分局扣押筆錄1 份
    、照片2 張可佐（偵卷第15、25頁），足認被告2 人自白均
    與事實相符。綜上，本案事證明確，被告2 人犯行均堪認定
    ，應依法論科。
三、按海洛因為毒品危害防制條例第2 條第2 項第1 款所規定之
    第一級毒品毒品，被告甲○○、乙○○所持有之上開海洛因
    ，純質淨重已達10公克以上，核被告2 人所為，均係犯毒品
    危害防制條例第11條第3 項持有第一級毒品純質淨重10公克
    以上罪。被告2 人就上開犯行，有犯意聯絡及行為分擔，為
    共同正犯。被告甲○○前因違反肅清煙毒條例等案件，經臺
    灣高等法院臺中分院以83年度上訴字第1200號判決分別處有
    期徒刑3 年5 月、6 月，應執行有期徒刑3 年9 月確定；又
    因違反肅清煙毒條例等案件，經臺灣臺中地方法院以83年度
    訴字第1927號判決處有期徒刑10年、3 月，應執行有期徒刑
    10年1 月確定；上開案件經送監執行，並另定應執行刑為有
    期徒刑14年確定，於89年6 月5 日縮短刑期假釋出監付保護
    管束，其假釋期滿日原為96年9 月25日，嗣於96年7 月16日
    中華民國九十六年罪犯減刑條例施行，所餘刑期於該日因減
    刑而獲赦免，有臺灣高等法院被告前案紀錄表1 份可稽，被
    告甲○○於有期徒刑一部之執行而赦免後，5 年內故意再犯
    本案最重本刑為有期徒刑以上之罪，為累犯，應依刑法第47
    條第1 項規定，加重其刑。爰審酌被告2 人持有第一級毒品
    數量非微，行為對社會治安造成相當危害，惟被告2 人犯罪
    後均坦承犯行，持有上開毒品時間尚非甚長，暨審酌被告2
    人之素行、犯罪動機、目的、參與犯罪情節輕重及其智識程
    度等一切情狀，各量處如主文所示之刑，以示懲儆。扣案白
    色粉末2 包（驗餘淨重分別為3.64公克、37.40 公克）為第
    一級毒品海洛因，業據被告2 人自承在卷（見本院卷第22頁
    反面），並有前揭法務部調查局濫用藥物實驗室鑑定書2 紙
    附卷足憑，應依毒品危害防制條例第18條第1 項前段宣告沒
    收銷燬之；至扣案海洛因經取樣化驗部分，既已驗畢用罄而
    不復存在，自無從諭知沒收銷燬，附此敘明。
據上論斷，應依刑事訴訟法第273 條之1 第1 項、第299 條第1
項前段，毒品危害防制條例第11條第3 項、第18條第1 項前段，
刑法第11條、第28條、第47條第1 項，判決如主文。
本案經檢察官廖偉志到庭執行職務。
中    華    民    國    99    年    11    月    10    日
                  刑事第一庭  法  官    楊舒嵐
以上正本證明與原本無異。
如不服本判決應於收受判決後10日內向本院提出上訴書狀，並應
敘述具體理由；其未敘述上訴理由者，應於上訴期間屆滿後20日
內向本院補提理由書(均須按他造當事人之人數附繕本)「切勿逕
送上級法院」。
中    華    民    國    99    年    11    月    10    日
                              書記官    陳如玲
附錄論罪科刑法條：
毒品危害防制條例第11條第3項
持有第一級毒品純質淨重10公克以上者，處1 年以上7 年以下有
期徒刑，得併科新臺幣100萬元以下罰金。

司法院資訊處製作；財團法人民間司法改革基金會備份。
